【裁判字號】    94,再,86
【裁判日期】    950124
【裁判案由】    營利事業所得稅
【裁判全文】
臺北高等行政法院裁定
                                     94年度再字第00086號
再審原告    月生工業有限公司
代  表  人  甲○○
上列再審原告與再審被告財政部台北市國稅局間因營利事業所得
稅事件，再審原告提起再審之訴，本院裁定如下：
    主  文
再審之訴駁回。
再審訴訟費用由再審原告負擔。
    理  由
一、按行政訴訟法第273條第1項第2款規定：「有左列各款情形
    之一者，得以再審之訴對於確定終局判決聲明不服。但當
    事人已依上訴主張其事由或知其事由而不為主張者，不在此
    限：二、判決理由與主文顯有矛盾者。」第278條規定：「
    再審之訴不合法者，行政法院應以裁定駁回之。」由以上規
    定可知，再審之訴，須以確定之判決為其程序之標的，如非
    對於確定判決提起再審之訴，其起訴屬不合法，行政法院應
    以裁定駁回之，合先敘明。
二、又按行政訴訟法第113條規定：「（第1項）原告於判決確定
    前得撤回訴之全部或一部。……（第2項）訴之撤回，應以
    書狀為之。但在期日得以言詞為之。（第3項）於期日所為
    之撤回，應記載於筆錄，如他造不在場，應將筆錄送達。」
    第115條準用民事訴訟法第263條第1項規定：「訴經撤回者
    ，視同未起訴。……」由以上規定可知，原告於判決確定前
    得撤回訴之全部或一部，原告之訴其既經撤回者，視同未起
    訴，行政法院無庸再為判決，次予敘明。
三、本件再審原告因營利事業所得稅事件，不服本院93年8月31
    日所為之「判決」（案號：93年度訴字第01411號），以其
    有行政訴訟法第273條第1項第2款規定之情形，提起再審之
    訴。惟查，本院迄未有原告上開所指之「判決」，且依再審
    原告自行提出之本院93年8月31日準備程序筆錄，其上記載
    「原告：撤回本件訴訟。」並有再審原告代表人甲○○之簽
    名，又經本院調閱上開事件卷宗，該卷第86頁更附有再審原
    告代表人甲○○所具之「行政訴訟請求撤回起訴狀」，是依
    前揭理由二、之說明，再審原告已就上開事件撤回起訴，本
    院亦無庸再為任何判決，職是，本院就93年度訴字第01411
    號事件既未作成任何之確定判決，依前揭理由一、之說明，
    本件原告提起之再審之訴自屬不合法，爰裁定駁回之。
四、依行政訴訟法第278條第1項、第104條、民事訴訟法第95條
    、第78條，裁定如主文。
中    華    民    國    95    年    1     月    24    日
                  第五庭審判長法  官  張  瓊  文
                              法  官  帥  嘉  寶
                              法  官  王  碧  芳
上為正本係照原本作成。
如不服本裁定，應於送達後10日內向本院提出抗告狀（須按他造
人數附繕本）。
中    華    民    國    95    年    1     月    24    日
                              書記官  葉  瑩  庭


司法院資訊處製作；財團法人民間司法改革基金會備份。
